【裁判字號】    95,聲再,128
【裁判日期】    950522
【裁判案由】    竊盜等
【裁判全文】
臺灣高等法院刑事裁定                 95年度聲再字第128號
再審聲請人
即受判決人  甲○○
上列聲請人因竊盜等案件，對於本院95年度上易字第9號，中華
民國95年4月4日第二審確定判決（起訴案號：臺灣基隆地方法院
檢察署94年偵字第2683號），聲請再審，本院裁定如下：
    主  文
再審之聲請駁回。
    理  由
一、聲請意旨略以：
  (1)原確定判決意旨以：「被害人張怡甄、證人李建鴻於原審審
    理時，雖無法指認被告是是否當日行竊之人，然其二人亦均
    表示時隔久遠印象模糊等語，衡諸原審94年11月16日審理時
    距本案已逾7月餘，被害人張怡甄、證人李健鴻與被告素昧
    平生，僅在案發時有一面之緣，其二人隨時間經過，記憶消
    逝，實屬事理之常，要難執此認其二人於甫案發後，在警偵
    訊時之指認存有瑕疵」等語一節，實有錯誤。蓋在94年7月
    29日張怡甄、李健源於基隆地方法院檢察署指認過被告，並
    非自案發之94年3月9日以後，即未再見過被告，原審對94年
    7月29 日在基隆地方法院檢察署當天指認及開庭筆錄，漏未
    審酌，以致誤認「張怡甄、李健鴻二人自案發之94年3月9日
    起一直到94年11月16日才見到被告，因時間經過7個月多而
    印象模糊，其無法指認，事屬常理」一節，若經審酌94年7
    月29日基隆地檢署之指認及開庭筆錄，即能推翻原錯誤判決
    ，而為被告無罪之認定。
  (2)陳品衫所有0000000000號行動電話於向被告借車期間之同日
    17時52分47秒受話地點之基地台位置係在台北市○○○路36
    號11樓屋頂，雖有遠傳電信公司0000000000號行動電話通聯
    紀錄附偵查卷可稽（再審證一），但該通電話，只有受話紀
    錄，並非原審判決所指「雙向通聯紀錄」，亦即只有由發話
    人林文惠利用公司裡面00000000號電話打來，此有林文惠之
    名片（再審證二）可以為證，為發現之確實新證據。
  (3)又94年偵字第2442號基隆地檢署移送併辦意旨書為原審法院
    漏未審酌之證據（再審證三）。按其意旨所載：「鍾台宜於
    94 年3月9日15時許，在台北縣瑞芳鎮金瓜石勸濟堂前停車
    場，以鐵鎚為工具，敲毀陳皇汝停放該處9E-8077號自小客
    車車窗玻璃後，入內竊取現金一千餘元及行動電話一具，經
    警據報在車內採得其指紋，循線查獲上情」等語一節，可知
    該併辦案件為當日15時鍾台宜一人所為，與本案案發時間為
    同日17時59分，相隔僅2小時，則遠在台北市○○○路○段
    200號上班之甲○○，如何能放棄工作外出趕至金山萬里行
    竊張怡甄、李健鴻車內之財物？又如何與鍾台宜通聯來會合
    做案？是以，上開證據為發現確實之新證據，且為重要證據
    漏未審酌，爰依刑事訴訟法第420條第1項第6款、第421條之
    規定聲請再審云云。
二、按刑事訴訟法第420條第1項第6款規定：因發現確實之新證
    據，足認受有罪判決之人應受無罪、免訴、免刑或輕於原判
    決所認罪名之判決者，得聲請再審。而本款所謂發現確實之
    新證據，係指該證據於事實審法院判決前已經存在，為法院
    或當事人所不知，不及調查斟酌，至其後始行發見，且就證
    據本身形式上觀察，固不以絕對不須經過調查程序為條件，
    但必須顯然可認為足以動搖原有罪確定判決，而為受判決人
    無罪、免訴、免刑或輕於原判決所認罪名之判決者為限；故
    受理聲請再審之最後事實審法院，應就聲請再審理由之所謂
    「新證據」，是否具備事實審判決前已經存在，為法院、當
    事人所不知，事後方行發現之「新規性」，及顯然可認足以
    動搖原有罪確定判決，而對受判決人為有利之判決之「確實
    性」二要件，加以審查，為判斷應否准予開始再審之準據，
    倘未兼備上開二種再審新證據之特性，即不能為再審之原因
    （最高法院85年度台抗字第308號判決參照）。次按刑事訴
    訟法第421條規定，不得上訴於第三審法院之案件，除前條
    規定以外，其經第二審確定之有罪判決，如就足生影響於判
    決之重要證據漏未審酌者，亦得為受判決人之利益，聲請再
    審。而所謂「足生影響於判決」，自係指就該證據之形式觀
    察，毋須經調查程序，已顯然可認為足以動搖原確定之判決
    而言；又所謂「漏未審酌」，自係指該證據於判決前已存在
    ，且已顯現於卷宗內為法院所知悉之證據而言，否則當無漏
    未審酌之可言。苟事實審法院依調查之結果，本於論理法則
    、經驗法則，經取捨證據後認定事實者，既對卷附證據資料
    為價值判斷，而對被告不利之證據採酌據為論罪之依據，至
    其餘與前開論罪證據不相容之供述，縱屬對被告有利，仍無
    證據價值而不採，此係有意不採，並非疏而漏未審酌，尚不
    得據為聲請再審之理由。
三、經查：
  (1)由於本院95年度上易字第9號案件審理時，已就被害人李健
    鴻、張怡甄之指訴對本件被告甲○○提示並告以要旨（見本
    院95年度上易字第9號卷第64頁背面），已依法踐行調查程
    序，且本院95年度上易字第9號判決業已敘明李健鴻、張怡
    甄之歷次陳述中，何以其等於警詢、偵查時之陳述為可採，
    而李健鴻、張怡甄於審理時之陳述為不可採之理由，可見聲
    請人係就原確定判決之證據取捨及所認定之事實再行爭執，
    聲請意旨(1)部分所稱有重要證據漏未審酌之情，顯屬無據。
  (2)聲請人所提出之遠傳電信公司之0000000000號行動電話雙向
    通聯紀錄（再審證一），係在事實審法院判決前已存在，且
    為法院、當事人所知悉（見94偵字2683號第155頁），顯然
    不具備「新規性」之要件。至於聲請人提出林文惠之名片一
    張（再審證二），僅係林文惠服務處所之證明，從形式上觀
    察尚難認與本件犯罪事實有何關連，是該證據亦自不足以動
    搖原有罪確定判決，自亦非屬刑事訴訟法第420 條第1項6款
    所謂「發現之新證據」。是聲請人聲請意旨(2)部分所稱發現
    之確實新證據一節，自屬無據。
  (3)按認定之事實，乃法院依職權所為之認定，本無拘束其他法
    院另案事實認定之效力，從而2案件各自認定之事實縱然有
    間，亦尚不得執為聲請再審之理由。查臺灣基隆地方法院檢
    察署係將該署94年偵字第2442號案件（該案被告為鍾台宜）
    ，移送本院94年上易字第1277號案件併辦，而非移送本院95
    年度上易字第9號案件，此觀本院95年度上易字第9號案件並
    無該案移送併辦資料，反而本院94年上易字第1277號刑事判
    決載明鍾台宜所涉臺灣基隆地方法院檢察署94年偵字第2442
    號案件應併予審理可知，準此足見聲請意旨(3)部分所稱重要
    證據漏未審酌之情，亦屬無據。
四、綜上所述，聲請人所述各節均不合於刑事訴訟法第420條第1
    項第6款、第421條所規定之要件，其聲請再審為無理由，應
    予駁回。
五、依刑事訴訟法第434條第1項，裁定如主文。
中    華    民    國    95    年    5    月    22     日
                  刑事第16庭審判長法  官  葉騰瑞
                                  法  官  莊明彰
                                  法  官  黃俊明
以上正本證明與原本無異。
不得抗告。
                                  書記官  廖婷璇
中    華    民    國    95    年    5     月    22    日


司法院資訊處製作；財團法人民間司法改革基金會備份。
